臺灣新竹地方法院民事裁定  
111年度家繼簡字第14號
原      告  彭寶泉  



上列原告與被告彭茂源等人間請求分割遺產事件，本院裁定如下
：   
    主  文
原告應於本裁定送達後十日內，補正下列事項，逾期不補正，即
依法駁回其訴：
一、應提出被繼承人彭曾曲妹之全體繼承人之最新戶籍謄本（記
    事欄勿省略，下同）。倘繼承人有死亡者，亦應一併提出該
    繼承人之除戶謄本、繼承系統表（請依繼承系統表參考範例
    之格式重新整理提出），及其全體繼承人之最新戶籍謄本。
    若上述繼承人尚有未列為本件被告者，應同時具狀追加該繼
    承人為被告（應詳列其姓名、年籍資料及住居所地址），又
    應具體說明其欲主張之分割分案，且應詳載各該繼承人之應
    繼分比例（不清楚何謂潛在應繼分），復應提出更正後之準
    備書狀正本及與被告人數相符數量之繕本。
二、應提出被繼承人彭曾曲妹之遺產稅（完）免稅證明書，並陳
    報全部遺產標的。其為不動產者，請併提出已辦妥繼承登記
    之第一類土地（建物）登記謄本；若建物未辦保存登記，請
    提出房屋稅籍證明。
    理  由
一、按原告之訴，起訴不合程式或不備其他要件者，法院應以裁
    定駁回之。但其情形可以補正者，審判長應定期間先命補正
    ，民事訴訟法第249條第1項第6款定有明文。上開規定，依
    家事事件法第51條規定，於家事事件準用之。
二、次按遺產之分割，乃以消滅遺產公同共有關係為目的，須共
    同繼承人全體始得為之。故請求分割遺產之訴，原告須以其
    他共同繼承人全體為被告而起訴，其當事人之適格，始無欠
    缺。又遺產分割既以消滅遺產公同共有關係為目的，故除被
    繼承人以遺囑禁止繼承人分割之遺產，及共同繼承人以契約
    約定禁止分割之遺產外，應以全部遺產整體為分割，不能以
    遺產中之個個財產為分割之對象（最高法院84年度台上字第
    2410號判決意旨參照）。
三、經查，本件原告雖已提出被繼承人彭曾曲妹部分繼承人之戶
    籍謄本，惟其戶籍謄本之記事欄均省略未記載，茲請原告重
    新補正提出各該繼承人現戶或除戶之戶籍謄本（記事欄均不
    得省略）；又原告聲明範圍是否已為全部遺產整體，並無證
    據可佐，原告應提出被繼承人彭曾曲妹之遺產稅免（完）稅
    證明書，並陳報全部遺產標的。其為不動產者，請併提出已
    辦妥繼承登記之第一類土地（建物）登記謄本；若建物未辦
    保存登記，請提出房屋稅籍證明，另原告應具體核算各該繼
    承人之應繼分比例（不清楚其書狀所載潛在應繼分係何意）
    ，並提出分割方案。
四、綜上所述，本件原告之請求尚有如主旨所示之要件不備，然
    其均非不能補正，爰依民事訴訟法第249條第1項但書，裁定
    如主文。
中　　華　　民　　國　　111 　年　　11　　月　　11　　日
                  家事法庭  法　官　高敏俐
正本係照原本作成。
本裁定不得抗告。
中　　華　　民　　國　　111 　年　　11　　月　　11　　日
                            書記官　邱文彬